

# Contato

- Rua Dep. Raimundo Leal, s/n, Jd. Eldorado, Cond. Vitale Residence, BL 6, AP 2 - São Luís, MA, Brasil. CEP 65.066-635.
- **(** +55 (98) 99223-4811
- fabio23gt@gmail.com

# **Skills**

PHP

Laravel | Livewire | Symfony
Docker | Podman
Kubernetes | Docker Swarm
AWS (EC2, ECS, S3, EKS, EBS, RDS,

SQS, ElastiCache)

## Golang

DigitalOcean | Linode | Heroku

Debian | Ubuntu Server (Linux)

GitHub Actions (CI/CD) | Jenkins

NGINX | Apache

GIT

#### HTML | CSS

Bootstrap | Tailwind CSS

JavaScript | Node.JS | Webpack

React JS | Next.js | Nest.js

MySQL | MariaDB | PostgreSQL

Redis

MongoDB

RabbitMQ | Kafka

# Studying

Rust

# Fábio Assunção 30 anos

Senior Software Engineer

## Sobre

Com mais de 15 anos de experiência em desenvolvimento de software, trabalhei em diversos projetos, incluindo colaborações em código aberto e automação de processos de desenvolvimento. Minha expertise está em PHP e Node.js, com conhecimento adicional em Golang, Python e Java. Tenho habilidades em diversos provedores de nuvem, como AWS, GCP, Azure, além de Docker, Kubernetes e outras tecnologias de virtualização. Ao longo da minha carreira, liderei equipes, conduzi projetos e gostei de compartilhar conhecimento por meio de palestras e cursos.

# **Experiência Profissional**

#### **Senior Software Engineer**

VITRINE RETAIL | February 2023 - June 2023

Na Vitrine Retail, uma startup de Visual Merchandising voltada para o varejo de moda, atuei como Engenheiro de Software Sênior, com foco principal no desenvolvimento de APIs, supervisão do trabalho de outros desenvolvedores, criação de documentação técnica e planejamento.

#### **Senior Software Engineer**

ZENVIA | August 2022 - February 2023

Durante o meu breve período na Zenvia, trabalhei como Engenheiro de Software Sênior e foquei na melhoria dos processos de desenvolvimento de backend, bem como na integração contínua e entrega contínua (CI/CD). Isso incluiu a definição de diretrizes de desenvolvimento para Node. JS e PHP em projetos legados. Dockerizei alguns serviços para melhorar o desenvolvimento local e possibilitar a implantação em contêineres. Além disso, desempenhei um papel crucial na manutenção e desenvolvimento de recursos para projetos legados. Como parte do meu trabalho, conduzi workshops sobre Docker para desenvolvimento e produção, além de compartilhar melhores práticas no desenvolvimento em PHP e Node. JS.

#### **Tech Lead**

MPRJ | April 2021 - April 2022

No MPRJ, trabalhei como Líder Técnico e desempenhei um papel importante na coordenação das equipes de Desenvolvimento, QA (Garantia de Qualidade) e Análise de Requisitos no contrato de Software Factory 074/2021 entre o MPRJ e minha empresa, a Codions Tecnologia.

#### **Tech Lead**

VAT Tecnologia | May 2017 - April 202

Durante minha segunda passagem na VAT Tecnologia, fui convidado a trabalhar como Líder Técnico por meio da minha empresa, a Codions Tecnologia. Nesse cargo, liderei o desenvolvimento, personalização e implementação de sistemas de e-learning licenciados para os governos dos estados do Amazonas, Pará e Maranhão, além de instituições de ensino superior, como a Universidade Federal do Amazonas e a Universidade do Estado do Amazonas, o Centro de Mídias de Educação do Amazonas e empresas privadas.

Entre as minhas responsabilidades, destaco a auditoria de qualidade de projetos desenvolvidos por outros desenvolvedores, levantamento de requisitos, análise e programação de sistemas, preparação de documentação técnica, treinamento de desenvolvedores, testes de programas e sistemas, bem como o provisionamento de infraestrutura em nuvem e local, principalmente na AWS e na Digital Ocean.

#### **Consulting Software Engineer**

Light Tecnologia | June 2016 - April 2017

Na Light Tecnologia, trabalhei como Consultor Técnico terceirizado por meio da minha empresa, a Codions Tecnologia. Durante esse período, desempenhei um papel importante no desenvolvimento e implementação de software para a área jurídica, que foi utilizado por todos os cartórios no estado do Maranhão, bem como em integrações com bancos de dados do CNJ, Polícia Federal e outras instituições. Minhas responsabilidades incluíam auditoria de qualidade de projetos desenvolvidos por outros desenvolvedores, levantamento de requisitos, análise e programação de sistemas, documentação técnica, treinamento de desenvolvedores, testes de programas e sistemas, bem como o provisionamento de infraestrutura em nuvem e a migração de recursos da AWS para a GCP.

#### Founder & Tech Lead

Codions Tecnologia | April 2016 - August 2022

Em 2016, fundei a Codions, uma software house que representou meu primeiro desafio como empreendedor. Tive a oportunidade de trabalhar em uma variedade de projetos, independentemente do tamanho deles, montando equipes e conquistando contratos com o governo brasileiro por meio de licitações. Devido ao tamanho reduzido da empresa, tive que sair da minha zona de conforto e aprender sobre gestão de negócios, projetos, contratos e gestão de pessoas, o que representou um desafio significativo, mas me proporcionou aprendizados valiosos. Durante o meu tempo como líder da empresa, permaneci conectado à área técnica, continuei estudando, aprendi novas linguagens de programação e tive mais contato com DevOps.

#### **Senior Web Developer**

VAT Tecnologia | February 2015 - April 2016

Após ser promovido na VAT Tecnologia, comecei minha função como Desenvolvedor Web Sênior, concentrando meus esforços no desenvolvimento e análise de sistemas de gestão acadêmica, além de manter um software de controle de recursos humanos. Além disso, expandi minha experiência com Servidores Virtuais Privados (VPS), trabalhei no provisionamento da pilha LAMP/LEMP em plataformas Debian e Ubuntu Server e participei do balanceamento de carga usando o NGINX. Também iniciei meus estudos em PaaS, AWS e Kubernetes, expandindo ainda mais meu conhecimento na área de tecnologia.

#### **Mid-level Web Developer**

VAT Tecnologia | October 2013 - February 2015

Durante esse período, trabalhei como Desenvolvedor Pleno e assumi pequenos papéis de liderança dentro da equipe. Fui um dos responsáveis pela adoção de conceitos de Clean Code e pela aplicação de alguns dos princípios SOLID nos projetos em que minha equipe estava trabalhando. No mesmo ano, surgiu a necessidade de ambientes de desenvolvimento portáteis, o que me levou a estudar o Vagrant, conceitos de virtualização e, posteriormente, o Docker.

## **Junior Web Developer**

VAT Tecnologia | October 2012 - October 2013

Em meu primeiro emprego formal como programador, trabalhei como Desenvolvedor Web Júnior e fui responsável por auxiliar na manutenção de alguns sistemas internos que foram inicialmente desenvolvidos com a pilha LEMP. Durante esse período, tive meu primeiro contato com infraestrutura de servidores em local físico (on-premise) e comecei a estudar Linux Server, VPS e virtualização.

#### **Freelancer**

January 2008 - June 2012

Durante minha primeira experiência no campo da tecnologia, trabalhei como Desenvolvedor Web freelancer e concentrei meus esforços no desenvolvimento de sites institucionais, portais de conteúdo e pequenos sistemas web para empresas locais.

#### **Computer Instructor**

Prefeitura Municipal de Bom Jardim - MA | March 2007 - December 2007

Durante o ano letivo de 2007, tive a oportunidade de ensinar habilidades básicas de informática a estudantes do ensino fundamental em escolas públicas municipais em Bom Jardim, Maranhão. Como professor, meu objetivo era capacitar os alunos a usar ferramentas de informática essenciais, como Windows, Office Suite e Corel Draw, para que pudessem aplicar esse conhecimento em suas atividades escolares e futuras carreiras.

# Educação

## 2012 - 2016 Computer Science

Faculdade Pitágoras

# **Idiomas**

Portugues Nativo English Intermediate

# **Cursos Ministrados**

#### **Getting Started with Golang**

FLISoL, Universidade CEUMA, São Luís - MA, 2018

### Developing RESTful APIs with Laravel and Docker

VAT Tecnologia da Informação, Manaus - AM, 2018

#### Flutter: Creating Native Apps for Android and iOS

FLISoL, Universidade CEUMA, São Luís - MA, 2019

#### What does a front-end web developer do?

Practical Course on HTML, CSS, JS, Git, DNS Configuration, and CI/CD using GitHub Actions, GitHub Pages, and Vercel.

Inova Maranhão, Online, 2021

# **Palestras Ministradas**

#### **Technology-Mediated Education**

Feira de Estágio e Emprego do MA, Sebrae Multicenter, 2014

#### JavaScript, a World Beyond the Browser

Google I/O Extended, UNDB Centro Universitário, 2015

#### Technology-Mediated Education and the Job Market in IT

Il conferência do Google Developer Group, São Luís - MA, 2015

#### Security and Privacy in the Era of Social Networks

Semana Nacional de Ciência e Tecnologia, Sebrae Multicenter, São Luís - MA, 2018

#### Security and Privacy in the Era of Social Networks

FLISoL, Universidade CEUMA, São Luís - MA, 2019

# Links

GitHub: <a href="https://github.com/fabioassuncao">https://github.com/fabioassuncao</a>

Linkedin: <a href="https://www.linkedin.com/in/fabioassuncao">https://www.linkedin.com/in/fabioassuncao</a>

Timeline: <a href="https://fabioassuncao.com/timeline">https://fabioassuncao.com/timeline</a>